【裁判字號】    95,簡上,427
【裁判日期】    951130
【裁判案由】    竊盜
【裁判全文】
臺灣臺南地方法院刑事判決             95年度簡上字第427號
上  訴  人  臺灣臺南地方法院檢察署檢察官
被      告  甲○○
                    （現另案於臺灣臺南監獄臺南分監）
上列上訴人因被告竊盜案件，不服本院中華民國九十五年七月三
十一日九十五年度簡字第二二二九號所為第一審判決（聲請簡易
判決處刑書案號：臺灣臺南地方法院檢察署九十五年度偵字第八
五四二號），提起上訴及移請併案審理（九十五年度偵字第一五
三○四、一五四七九號），本院管轄之第二審合議庭因被告就被
訴事實為有罪之陳述，改依簡式審判程序審理，判決如下：
    主  文
原判決撤銷。
甲○○連續竊盜，累犯，處有期徒刑陸月，如易科罰金，以銀元
佰元即新臺幣玖佰元折算壹日。扣案鑰匙肆支均沒收。
    事  實
一、甲○○前因妨害風化案件，經臺灣高等法院臺南分院以九十
    年度上訴字第七六九號判決判處有期徒刑二年六月確定，於
    民國九十二年三月十二日假釋出監，並付保護管束，於九十
    三年三月十七日保護管束期滿視為執行完畢。詎甲○○猶不
    知悔改，復意圖為自己不法所有之概括犯意，先於九十四年
    十一月十九日晚間，在臺南縣永康市○○○路十八巷十六號
    前，以自備之鑰匙竊取丙○○管領之車牌號碼ＵＯＶ─八六
    五號輕型機車（車主為丙○○之配偶魏月麗，價值約新臺幣
    五千元），作為交通工具使用，其後並將之交予不知情之池
    家昇使用，嗣於九十五年六月一日上午九時五十分許，池家
    昇騎駛上開機車，行經臺南市○○路與富農街二段交岔路口
    時，為警查獲，並扣得方壽山所有供竊取機車所用之鑰匙三
    支，且經池家昇之供述而循線查悉上情。又於九十五年二月
    二日上午九時許，趁無人注意之際，在臺南縣仁德鄉○○路
    ○段一百五十七號前，以其自備之鑰匙為工具，竊取丁○○
    所有車號ＮＯＱ─○二二號重型機車（價值約新臺幣三萬元
    ），得手後留供己用。嗣於九十五年五月十七日上午十一時
    四十五分許，甲○○騎駛上開機車行經臺南縣永康市○○○
    街四十一號前時，為警當場查獲，並扣得其所有用以行竊之
    鑰匙一支。
二、案經臺南縣警察局永康分局報請臺灣臺南地方法院檢察署檢
    察官偵查後聲請以簡易判決處刑及移請併案審理。
    理  由
一、本件被告甲○○所犯係死刑、無期徒刑、最輕本刑為三年以
    上有期徒刑以外之罪，被告於審判程序中就被訴事實為有罪
    之陳述，經本院告知簡式審判程序之旨，並聽取公訴人及被
    告之意見後，合議庭裁定進行簡式審判程序，合先敘明。
二、上開犯罪事實，業據被告迭於警詢、偵查及本院審理中供承
    不諱，核與證人池家昇及證人即被害人丙○○、丁○○於警
    詢所述情節大致相符，復有卷附之贓物認領保管收據、車輛
    竊盜、車牌失竊資料個別查詢報表、車輛車牌失竊作業─查
    獲車輛認可資料各二份及現場照片二幀可證，並有鑰匙四支
    扣案可佐，足徵被告之自白與事實相符，應堪採信。本件事
    證明確，被告竊盜犯行洵堪認定，應依法論科。
三、本案相關之法律比較適用：
    按行為後法律有變更者，適用行為時之法律。但行為後之法
    律有利於行為人者，適用最有利於行為人之法律，刑法第二
    條第一項定有明文。查被告於前開行為後，刑法第四十一條
    、第四十七條及第五十六條業經總統於九十四年二月二日修
    正公布，並自九十五年七月一日施行。茲就本件被告行為前
    、後相關法律修正之比較適用說明如下：
  (一)被告行為後之新法，業已刪除原刑法第五十六條連續犯之規
    定，此刪除雖非犯罪構成要件之變更，但顯已影響行為人刑
    罰之法律效果，自屬法律變更。查本件被告先後二次普通竊
    盜犯行，主觀上顯係基於同一犯意、客觀上逐次實施數次行
    為而具連續性，進而侵害同性質之法益，惟因其各次行為依
    一般社會健全觀念，在時間差距上，可以分開，在刑法評價
    上，各具獨立性，每次行為皆可獨立成罪，是依修正前刑法
    第五十六條之規定，本得適用連續犯規定而論以一罪，並得
    加重其刑至二分之一。惟因修正後刑法刪除前開連續犯規定
    ，以致被告前揭數次構成要件行為須依法分別論以數罪而併
    罰之，依刑法第二條第一項規定比較新、舊法之結果，仍以
    行為時、即修正前刑法第五十六條之規定較有利於被告。
  (二)又被告前因妨害風化案件，經臺灣高等法院臺南分院以九十
    年度上訴字第七六九號判決判處有期徒刑二年六月確定，於
    九十三年三月十七日假釋付保護管束期滿，視為執行完畢之
    事實，有臺灣高等法院被告前案紀錄表一份附卷可稽，其於
    有期徒刑執行完畢五年以內再故意犯本件有期徒刑以上之罪
    ，不論依修正前之刑法第四十七條，或修正後之刑法第四十
    七條第一項之規定，均構成累犯，對被告而言並無有利或不
    利之情形，依刑法第二條第一項之規定，自應依修正前刑法
    第四十七條規定論以累犯，並加重其刑。
  (三)再者，被告於行為時之刑法第四十一條第一項前段原規定：
    「犯最重本刑為五年以下有期徒刑以下之刑之罪，而受六個
    月以下有期徒刑或拘役之宣告，因身體、教育、職業、家庭
    之關係或其他正當事由，執行顯有困難者，得以一元以上三
    元以下折算一日，易科罰金。」，被告行為時之易科罰金折
    算標準，業據修正前罰金罰鍰提高標準條例第二條前段規定
    （現已刪除），就其原定數額提高為一百倍折算一日，則本
    件行為人行為時之易科罰金折算標準，應以銀元三百元折算
    一日，經折算為新臺幣後，應以新臺幣九百元折算為一日。
    惟九十五年七月一日施行之刑法第四十一條第一項前段則規
    定：「犯最重本刑為五年以下有期徒刑以下之刑之罪，而受
    六個月以下有期徒刑或拘役之宣告者，得以新臺幣一千元、
    二千元或三千元折算一日，易科罰金。」，比較修正前後之
    易科罰金折算標準，以修正前之規定較有利於被告，則應依
    刑法第二條第一項前段，適用修正前刑法第四十一條第一項
    前段規定，定其折算標準。
四、核被告所為，係犯刑法第三百二十條第一項之竊盜罪。被告
    先後二次竊盜犯行，時間緊接，手段相同，所犯構成要件相
    同之罪，顯係基於概括犯意而為，應依修正前刑法第五十六
    條連續犯之規定論以一罪，並加重其刑。又被告前有如事實
    欄所載之前科紀錄，於九十三年三月十七日假釋付保護管束
    期滿視為執行完畢，已如前述，其於受有期徒刑之執行完畢
    後，五年內再犯本件有期徒刑以上之罪，為累犯，應依修正
    前刑法第四十七條之規定遞加重其刑。再者，檢察官雖僅就
    被告於九十五年二月二日上午九時許之竊盜犯行聲請簡易判
    決處刑，然檢察官移送併辦部分（即被告於九十四年十一月
    十九日之竊盜犯行）與前揭經聲請簡易判決並由本院論罪科
    刑之部分有連續犯之裁判上一罪關係，亦如前述，依審判不
    可分原則，應為起訴效力所及，本院自得併予審理，附此敘
    明。
五、原審以被告罪證明確，而予論罪科刑，固屬卓見。惟查：原
    判決針對檢察官移請併辦部分之犯罪事實，未及一併審認，
    容有未洽，檢察官據此提起本件上訴，為有理由；又原審就
    被告竊取被害人丁○○所有重型機車所用之自備鑰匙，未予
    宣告沒所，亦有可議，自應由本院管轄之第二審合議庭將原
    判決予以撤銷改判。爰審酌被告正值青壯之年，不思以正途
    獲取財物，率爾行竊他人財物，侵害他人之財產權，惟考量
    其犯後坦承犯行，深表悔悟，所竊得之機車已由被害人領回
    ，有贓物認領保管單二份紙在卷可稽，被害人所受損害稍有
    降低，並兼衡其品行、生活狀況、智識程度等一切情狀，量
    處如主文所示之刑，並依修正前刑法第四十一條第一項前段
    規定諭知易科罰金之折算標準，以資懲儆。扣案鑰匙四支，
    為被告所有供犯罪所用之物，業經其供明在卷，爰依修正前
    刑法第三十八條第一項第二款宣告沒收。
據上論斷，應依刑事訴訟法第四百五十五條之一第一項、第三項
、第三百六十九條第一項前段、第三百六十四條、第二百九十九
條第一項前段、第二百七十三條之一第一項，刑法第二條第一項
前段、（修正前）第五十六條、第三百二十條第一項、（修正前
）第四十七條、（修正前）第四十一條第一項前段、（修正前）
第三十八條第一項第二款，（修正前）罰金罰鍰提高標準條例第
二條，刑法施行法第一條之一第一項、第二項前段，判決如主文
。
本案經檢察官乙○○到庭執行職務。
中    華    民    國    95    年    11    月    30    日
                  刑事第十二庭  審判長法  官  侯明正
                                      法  官  陳振謙
                                      法  官  林佩儒
以上正本證明與原本無異。
不得上訴。
                                      書記官  曾盈靜
中    華    民    國    95    年    12    月    7     日
附錄本件論罪法條全文：
刑法第320條第1項：
意圖為自己或第3人不法之所有，而竊取他人之動產者，為竊盜
罪，處5 年以下有期徒刑、拘役或500 元以下罰金。


司法院資訊處製作；財團法人民間司法改革基金會備份。
